臺灣桃園地方法院刑事判決　　　　　　　 96年度簡上字第4號
上　訴　人　甲○○
即被告
　　　　　　　　　　（另案現於臺灣桃園監獄執行中）
上列上訴人即被告因所犯違反槍砲彈藥刀械管制條例案件，不服
本院95年10月31日95年度簡字第370號第一審判決（聲請案號：
臺灣桃園地方法院檢察署95年度偵字第10967 、95年度偵緝字第
507號） 提起上訴，本院管轄之第二審合議庭判決如下：
    主  文
上訴駁回。
    事實及理由
一、本案經本院審理結果，認原審以上訴人即被告甲○○犯未經
    許可持有子彈罪，適用槍砲彈藥刀械管制條例第12條第4 項
    、修正後刑法第2 條第1 項前段、修正前刑法第11條前段、
    第47條、第41條第1 項前段、第42條第2 項、第38條第1 項
    第1 款（原審判決漏載此部條文，應予補充）、修正前罰金
    罰鍰提高標準條例第2 條、現行法規所定貨幣單位折算新臺
    幣條例第2 條，逕以簡易判決判處被告甲○○有期徒刑5 月
    ，併科罰金新臺幣3 萬元，有期徒刑如易科罰金，罰金如易
    服勞役，均以新臺幣900 元（即銀元300 元）折算1 日，並
    扣案之子彈1 顆沒收，核其認事用法並無不合，量刑亦稱妥
    適，應予維持，並引用第一審簡易判決記載之事實、證據及
    理由（如附件）。
二、被告甲○○上訴意旨略以：原審量刑太重，求為從輕量刑云
　　云，惟查原審認被告係累犯，並審酌其犯罪動機、目的、手
　  段、其非法持有子彈，對於人身安全、社會治安可能造成之
    危害甚鉅，惟念其未曾持該子彈造成實害，且於犯罪後復坦
    認犯行、態度良好等一切情狀而為量刑，堪認至為妥適。是
    被告之上訴，為無理由，應予駁回。
三、至臺灣基隆地方法院檢察署移送併辦意旨（96年度偵字第13
    49號）認：被告甲○○非法持有西班牙LLAMA 廠38SUPER AU
    TOMATIC 制式半自動手槍1 把（管制編號0000000000號）及
    子彈20發，並於95年3 月間，在基隆市○○區○○街1 巷4
    弄4 號，將上開槍彈寄放於李子豪之處所加以藏放，因認被
    告涉犯槍砲彈藥刀械管制條例第7 條第1 項持有手槍罪嫌及
    同條例第12條第4 項之持有子彈罪嫌，並認與被告前開論罪
    科刑部分，具有同一時期持有複數槍彈係同一行為而移送併
    辦。惟查，被告甲○○於本院審理時堅詞否認有移送併辦意
    旨所指犯行，且本件係因於94年12月間，在桃園縣中壢市○
    ○○街拾獲他人棄置之子彈而未經許可持有之，與移送意旨
    所指被告非法持有西班牙LLAMA 廠38SUPER AUTOMATIC 制式
    半自動手槍1 把及子彈20發，並於95年3 月間，在基隆市○
    ○區○○街1 巷4 號，將前述槍彈寄放李子豪住處，公訴人
    復未舉證說明被告係自何時起非法持有前揭槍彈，而其所指
    被告將前開槍彈寄放李子豪住處之犯罪時間距離本案犯罪時
    間復相隔3 月之久，時間已難謂同一或緊接，且本件係屬偶
    然情形下取得該子彈，自無法預期何時得再以相同原因或其
    他拾獲之外之原因再取得槍彈而持有，即難認與移送併辦意
    旨之犯行仍自始在同一個預定犯罪計劃內，而出於主觀上始
    終同一犯意，難謂與本案有何實質上或裁判上一罪關係，非
    起訴效力所及，本院自無法併予審究，應退回由檢察官另行
    處理。
據上論結，應依刑事訴訟法第455 條之1 第3 項、第368 條、第
373條，判決如主文。
本案經檢察官蔡宜均到庭執行職務。
中　　華　　民　　國　　96　　年　　3 　　月　　27　　日
　　　　　　　　　刑事第七庭審判長法　官  江振義
　　　　　　　　　　　　　　　　  法　官  賴淑美
　　　　　　　　　　　　　　　　  法　官  林惠霞
以上正本證明與原本無異。
不得上訴。
                                  書記官  顏美惠
中　　華　　民　　國　　96　　年　　3 　　月　　27　　日
